臺灣彰化地方法院彰化簡易庭小額民事判決
111年度彰小字第505號
原      告  VU DUC SA（中文名稱：武德沙）

被      告  吳火盛  
            王子軒  
上列當事人間請求損害賠償事件，經本院刑事庭裁定移送前來（
111年度簡附民字第53號），本院於民國111年8月25日言詞辯論
終結，判決如下：
    主  文
被告應連帶給付原告新臺幣參萬陸仟壹佰貳拾元，及自民國一一
一年四月九日起至清償日止，按週年利率百分之五計算之利息。
原告其餘之訴駁回。
本判決原告勝訴部分得假執行。但被告如以新臺幣參萬陸仟壹佰
貳拾元為原告預供擔保後，得免為假執行。 
原告其餘假執行之聲請駁回。
    理由要領
壹、程序事項：
一、按民事事件涉及外國人或外國地者，為涉外民事事件，內國
    法院應先確定有國際管轄權始得受理，再依內國法之規定或
    概念，就爭執之法律關係予以定性後，決定應適用之法律即
    準據法。又涉外民事法律適用法（下稱涉外法）就國際管轄
    權並無明文規定，惟受訴法院得就具體情事，類推適用國內
    法之相關規定（如民事訴訟法），以定其訴訟之管轄（可參
    最高法院97年度台抗字第185號裁定意旨）。次按關於由侵
    權行為而生之債，依侵權行為地法，但另有關係最切之法律
    者，依該法律，涉外法第25條亦有明定。經查，本件原告為
    越南國籍人士，具有涉外因素，而原告主張被告係在彰化縣
    ○○市○○路0段00○0號對其為不法侵害行為，並依侵權行為之
    法律關係請求被告賠償損害，則侵權行為地之法院即本院自
    有國際管轄權。又本件侵權行為地在我國境內，復無其他關
    係最切之法律，自應適用侵權行為地法即我國法為本件之準
    據法，合先敘明。
二、被告經合法通知，均未於言詞辯論期日到場，核無民事訴訟
    法第386條所列各款情形，爰依原告之聲請，由其一造辯論
    而為判決。
貳、實體部分：　　　
一、原告主張：
（一）被告吳火盛與訴外人李佳美係夫妻，原告與李佳美係訴外
      人奇流企業股份有限公司（下稱奇流公司）之同事，於民
      國110年8月11日18時許，其等2人因工作問題發生齟齬，
      李佳美心生不滿，乃於同年月14日18時50分許，夥同其夫
      即被告吳火盛及其子吳政璋和友人即被告王子軒、訴外人
      施凱偉、黃稟宥、顏仲謙等人，至彰化縣○○鄉○○路0段00○
      0號訴外人阮萍鳳經營之萍鳳小吃越南美食店，與正在該
      小吃店打工之原告理論，詎被告吳火盛與王子軒記共同基
      於傷害之犯意聯絡，被告吳火盛先徒手毆打原告之臉部1
      下，被告王子軒復以店內椅子毆打原告之右手臂1下，致
      使原告受有左側上頷部挫傷、頭部鈍傷、右肩肩膀挫傷等
      傷害（下稱系爭傷害）。被告吳火盛、王子軒涉犯上開傷
      害行為，業經本院刑事庭以111年度簡字第157號判決各處
      拘役10日確定在案（下稱系爭刑案）。本件被告二人共同
      不法侵害原告，自應對原告所受之損害負連帶賠償責任，
      爰依民法第184條第1項、第185條、第195條之規定提起本
      件訴訟。
（二）原告因被告傷害行為所受之損害，包含下列費用：
    1.醫藥費用新臺幣（下同）6,120元。
　　2.精神慰撫金93,880元：原告為離鄉背井來台工作之移工，
      因本件事故受有系爭傷害，原告除須忍受身體疼痛的痛苦
      外，被告吳火盛毆打原告臉部更含有侮辱原告的意思、原
      告更需擔憂自身人身安全，對於原告的身心造成重大壓力
      ，爰請求精神慰撫金93,880元。
　　3.以上金額合計100,000元等語。
（三）並聲明：
    1.被告應連帶給付原告100,000元，及自刑事附帶民事起訴
      狀繕本送達最後一位被告之翌日起至清償日止，按週年利
      率5%計算之利息。
    2.願供擔保，請准予宣告假執行。
二、被告方面：
（一）被告王子軒未於言詞辯論期日到場，僅於所提出書狀略稱
      ：對原告請求之醫藥費用不爭執，另原告雖受有系爭傷害
      ，然應未導致勞動力減損、需居家休養、需專人照顧之情
      事，故原告所受之傷害應尚非甚重。本件事故之發生，係
      因其及被告吳火盛希望原告趕快向李佳美道歉所引發，是
      請本院衡酌上情，就原告請求之精神慰撫金予以酌減等語
      置辯。並聲明：1.原告之訴及假執行之聲請均駁回。2.如
      受不利判決，願供擔保請准免為假執行。　　　
（二）被告吳火盛未於言詞辯論期日到場，亦未提出書狀作何聲
      明或陳述。　　　
三、得心證之理由：
（一）原告主張被告二人上開施暴之過程及原告受有系爭傷害等
      事實，業據其提出臺灣彰化地方檢察署檢察官聲請簡易判
      決處刑書（110年度偵字第12346號）、秀傳醫療社團法人
      秀傳紀念醫院（下稱秀傳醫院）急診收據、住院收據、門
      診收據等為證，復經本院調取系爭刑案卷宗核閱無訛，亦
      有該案刑事判決在卷可稽，且為被告王子軒所不爭執，另
      被告吳火盛已於相當時期受合法之通知，而於言詞辯論期
      日不到場，亦未提出準備書狀爭執，依民事訴訟法436 條
      之23、第436條第2項、第280條第3項前段準用同條第1項
      前段之規定，視同自認，堪認原告主張之事實為真實。 
（二）按因故意或過失不法侵害他人之權利者，負損害賠償責任
      ；數人共同不法侵害他人之權利者，連帶負損害賠償責任
      ；不法侵害他人之身體或健康者，對於被害人因此喪失或
      減少勞動能力，或增加生活上之需要時，應負損害賠償責
      任；不法侵害他人之身體、健康、名譽、自由、信用、隱
      私、貞操，或不法侵害其他人格法益而情節重大者，被害
      人雖非財產上之損害，亦得請求賠償相當之金額，民法第
      184條第1項前段、第185條第1項前段、第193條第1項、第
      195條第1項前段分別定有明文。又所謂共同侵權行為，係
      指數人共同不法對於同一之損害，與以條件或原因之行為
      ，加害人於共同侵害權利之目的範圍內，各自分擔實行行
      為之一部，而互相利用他人之行為，以達其目的者，仍不
      失為共同侵權行為人，而應對於全部所發生之結果，連帶
      負損害賠償責任（最高法院78年度台上字第2479號判決意
      旨參照）。本件被告二人上開行為侵害原告之權利，且其
      不法行為與原告所受之損害間具有相當因果關係，依上開
      說明，自應就不法侵害原告之身體、健康、名譽負連帶賠
      償責任甚明，則原告請求被告賠償其所受損失，即屬有據
      。
（三）茲就原告請求之各項損害賠償，審核如下：　　
　　1.醫療費用部分：
　　　原告主張因被告二人之傷害行為受有系爭傷害，因而支出
      醫藥費用共計6,120元等情，業據其提出秀傳醫院之住院
      、急診、門診收據及診斷書等為證（見臺灣彰化地方檢察
      署110年度偵字第12346號偵查卷宗第145、147頁），且被
      告對此均未爭執，是此部分原告之請求自屬有據，應予准
      許。
　  2.精神慰撫金部分：　
　　　按人格權受侵害時，以法律有特別規定者為限，得請求損
      害賠償或慰撫金，民法第18條第2項定有明文。次按不法
      侵害他人人格權，被害人受有非財產上損害，請求加害人
      賠償相當金額慰撫金時，法院對於慰撫金之量定，應斟酌
      實際加害情形，所造成影響、被害人痛苦之程度、兩造之
      身分地位、經濟情形及其他各種狀況，以核定相當之數額
      （最高法院47年度台上字第1221號、51年度台上字223號
      判決意旨參照）。本院審酌原告因被告上開行為，受有系
      爭傷害，其精神上自受有相當之痛苦，並參酌兩造之身分
      、教育程度、經濟狀況、本件事發原因、經過、被告侵權
      行為情節及原告所受之傷害程度等一切情況，認原告請求
      被告賠償精神慰撫金93,880元，尚屬過高，應以30,000元
      方屬適當。
　　3.綜上，本件原告得請求被告賠償之金額為36,120元【計算
      式：6,120元＋30,000元＝36,120元】。
（四）末按給付無確定期限者，債務人於債權人得請求給付時，
      經其催告而未為給付，自受催告時起，負遲延責任；其經
      債權人起訴而送達訴狀，或依督促程序送達支付命令，或
      為其他相類之行為者，與催告有同一之效力；遲延之債務
      ，以支付金錢為標的者，債權人得請求依法定利率計算之
      遲延利息；應付利息之債務，其利率未經約定，亦無法律
      可據者，週年利率為百分之五，民法第229條第2項、第23
      3條第1項前段及第203條分別定有明文。本件原告請求被
      告賠償上開費用，係以支付金錢為標的，且無確定給付期
      限，是原告就上揭所得請求之金額，請求自刑事附帶起訴
      狀繕本送達最後一位被告之翌日即111年4月9日起至清償
      日止，按週年利率5%計算之利息，併應准許。
四、綜上所述，原告依民法第184條第1項前段、第185條第1項前
    段、第193條第1項、第195條第1項之規定，請求被告連帶給
    付36,120元，及自刑事附帶民事起訴狀繕本送達最後一位被
    告翌日即111年4月9日起至清償日止，按週年利率5%計算之
    利息，為有理由，應予准許；逾此範圍之請求，則無理由，
    應予駁回。
五、本件原告勝訴部分係小額程序為被告敗訴之判決，依民事訴
    訟法第436條之20規定，應依職權宣告假執行；並依同法第3
    92條第2項規定，依職權宣告被告如預供擔保，得免為假執
    行。另原告就勝訴部分所為宣告假執行之聲請，僅在促使法
    院為此職權之行使，本院自不受其拘束，仍應逕依職權宣告
    假執行，惟此部分聲請既已依職權宣告，無再命原告提供擔
    保之必要，此部分不另為准駁之諭知，附此敘明。至原告敗
    訴部分，其假執行之聲請已失所依附，應併予駁回。
六、本件原告係於刑事訴訟程序提起民事訴訟，經本院刑事庭裁
    定移送前來，依刑事訴訟法第504條第2項規定，無庸繳納裁
    判費，且本件訴訟繫屬期間亦未增生訴訟費用事項，故無訴
    訟費用負擔問題，併予敘明。
中　　華　　民　　國　　111 　年　　8 　　月　　30　　日
                  臺灣彰化地方法院彰化簡易庭
                      法  官  李欣恩
以上正本係照原本作成。　　　　　　　　　　　
如不服本判決，僅得以判決違背法令為理由提起上訴，並應於判
決送達後20日內，向本院提出上訴狀。（須按他造當事人之人數
附繕本）。如委任律師提起上訴者，應一併繳納上訴審裁判費。
中　　華　　民　　國　　111 　年　　8 　　月　　30　　日
                      書記官  顏麗芸